臺灣基隆地方法院刑事判決　　　　　　　 96年度訴字第779號
公　訴　人　臺灣基隆方法院檢察署檢察官
被　　　告　乙○○
　　　　　　　　　　（現另案於臺灣基隆監獄執行中）
上列被告因毒品危害防制條例案件，經檢察官提起公訴（96年度
毒偵字第1851、2172號），於本院準備程序進行中，被告就被訴
之事實為有罪之陳述，本院合議庭乃裁定由受命法官依簡式審判
程序獨任進行審理，並判決如下：
    主      文
乙○○施用第一級毒品，累犯，處有期徒刑拾月；又施用第一級
毒品，累犯，處有期徒刑拾月；又施用第二級毒品，累犯，處有
期徒刑陸月；又施用第二級毒品，累犯，處有期徒刑陸月。應執
行有期徒刑貳年。
扣案之第一級毒品海洛因捌包（驗餘後合計淨重壹點壹玖公克）
併同難以完全析離之外包裝袋捌只沒收銷毀之。扣案之注射針筒
伍支沒收。
    事實及理由
一、本件除犯罪事實應補充及更正：「被告乙○○經本院以89年
    度基簡字第115號判處有期徒刑6月確定（下稱甲罪）；再因
    施用第一級毒品海洛因案件，經本院以89年度訴字第128 號
    判處有期徒刑10月確定（下稱乙罪）；甲乙兩罪經本院以90
    年度聲字第687號裁定應執行有期徒刑1年2 月。又因施用安
    非他命案件，經本院以89年度易字第463號判處有期徒刑4月
    確定（下稱丙罪）；又因施用海洛因、安非他命案件，經本
    院以90年度訴字第267號各判處有期徒刑1年、8 月確定，應
    執行有期徒刑1年6月（下稱丁罪），上開案件接續執行，於
    於民國93年1月20日假釋（原應於93年11月7日假釋期滿）。
    再因施用海洛因、安非他命案件，經本院以93　年度訴字第
    457號分別判處有期徒刑1年4 月、10月確定，應執行有期徒
    刑2年（下稱戊罪），並撤銷假釋執行殘刑9月18日，與戊罪
    接續執行，於95年11月13日假釋出監（原應於96年6月17 日
    假釋期滿，因減刑而於96年6月26 日執行完畢）。」、「被
    告乙○○另於96年9月6日下午5、6時許，在基隆市○○區○
    ○路1段69巷35號3樓女友住處，以玻璃球燃燒方式（起訴書
    記載為：另於96年9月8日下午5時20分許往前回溯4日內，在
    不詳地點，以不詳方式）非法施用第二級毒品安非他命1 次
    。」；證據應補充：「被告於本院審判時之自白」外，餘均
    引用如附件檢察官起訴書之記載。
二、據上論斷，應依刑事訴訟法第273條之1第1項、第299條第1
    項前段、第310條之2、第454條第2項，毒品危害防制條例第
    10條第1項、第2項、第18條第1項前段、第23條第2項，刑法
    第11條前段、第47條第1項、第38條第1項第2款、第51條第5
    款，判決如主文。
本案經檢察官甲○○到庭執行職務。
中　　華　　民　　國　　96　　年　　10　　月　　31　　日
                  刑事第三庭法    官  林淑鳳
以上正本證明與原本無異。
如不服本判決應於收受本判決後10日內向本院提出上訴書狀，其
未敘述上訴理由者，並得於提起上訴後10日內向本院補提理由書
狀（均須按他造當事人之人數附繕本）「切勿逕送上級法院」。
中　　華　　民　　國　　96　　年　　11　　月　　2 　　日
                            書 記 官  郭廷耀
附錄論罪法條：
毒品危害防制條例第10條第1、2項
施用第一級毒品者，處 6 月以上 5 年以下有期徒刑。
施用第二級毒品者，處 3 年以下有期徒刑。
毒品危害防制條例第18條第1項前段
查獲之第一、二級毒品及專供製造或施用第一、二級毒品之器具
，不問屬於犯人與否，均沒收銷燬之；查獲之第三、四級毒品及
製造或施用毒品之器具，無正當理由而擅自持有者，均沒入銷燬
之。
附件：
臺灣基隆地方法院檢察署檢察官起訴書
　　　　　　　　　　　　　　　　　　96年度毒偵字第1851號
　　　　　　　　　　　　　　　　　　96年度毒偵字第2172號
　　被　　　告　乙○○　男　30歲（民國○○年○○月○日生）
　　　　　　　　　　　　住基隆市中正區○○○街120號2樓
                        居基隆市○○區○○路1段69巷35號3
                        樓
                      （現在臺灣基隆監獄基隆分監服刑中）
　　　　　　　　　　　　國民身份證統一編號：Ｚ000000000號
上列被告因毒品危害防制條例案件，業經偵查終結，認應該提起
公訴，茲將犯罪事實及證據並所犯法條分敘如下：
        犯罪事實
一、乙○○前分別因施用第二級毒品安非他命案件，先後2 次經
    觀察、勒戒後，均認無繼續施用毒品之傾向，由本署檢察官
    於民國88年6 月24日，以88年度偵字第3072號為不起訴處分
    及臺灣板橋地方法院檢察署檢察官於88年8月6日，以88年度
    偵字第17932 號為不起訴處分。復因施用第二級毒品安非他
    命案件，先送強制戒治，於90年12月1 日期滿，並經本署檢
    察官聲請簡易判決處刑，由臺灣基隆地方法院以89年度基簡
    字第115號判處有期徒刑6月確定。再因施用第一級毒品海洛
    因案件，經本署檢察官提起公訴，復由同法院以89年度訴字
    第128 號判處有期徒刑10月確定。又因施用第二級毒品安非
    他命案件，經本署檢察官提起公訴，經同法院以89年度易字
    第463號判處有期徒刑4月確定。其另因分別施用第一級毒品
    海洛因、第二級毒品安非他命案件，又經本署檢察官提起公
    訴，由同法院以90年度訴字第267號判處應執行有期徒刑1年
    6 月確定。再因分別施用第一級毒品海洛因、第二級毒品安
    非他命案件，經同法院以93年度訴字第457 號判處應執行有
    期徒刑2年。上開2罪接續執行，於95年11月13日假釋出監，
    並於96年6 月26日因減刑執行完畢。並又因分別施用第一級
    毒品海洛因、第二級毒品安非他命案件，經本署檢察官提起
    公訴，再由同法院以96年度訴字第241 號判處應執行有期徒
    刑1年3月確定在案（尚未執行完畢）。
二、詎其仍不知戒絕毒癮，又基於施用第一級毒品海洛因、第二
    級毒品安非他命之犯意，分別於：（一）96年8月3日上午6
    、7時許，在基隆市○○區○○路1段69巷35號3 樓居處，以
    針筒注射方式，非法施用第一級毒品海洛因1次。另於同年8
    月2 日晚上11、12時許，在同址居處，以玻璃球燒烤方式，
    非法施用第二級毒品安非他命1次。（二）96年9月7日下午5
    、6時許，在基隆市中正區○○○街120號2 樓住處，以針筒
    注射方式，非法施用第一級毒品海洛因1次。另於96年9月8
    日下午5時20分許往前回溯4日內，在不詳地點，以不詳方式
    ，非法施用第二級毒品安非他命1次。嗣分別於（一）96年8
    月3日下午1時10分許，在基隆市○○區○○路1 段69巷35號
    3樓居處為警執行搜索勤務，當場扣得其持有之海洛因8包（
    淨重1.19公克）、注射針筒4 支，並採尿送驗有毒品嗎啡、
    安非他命之陽性反應。（二）另因另案通緝，於96年9月8日
    下午5時20分許，在基隆市○○區○○路1段69巷35號前為警
    逮捕，當場扣得其持有之注射針筒1 支，並採尿送驗有毒品
    嗎啡、安非他命之陽性反應，始悉上情。
三、案經基隆市警察局第四分局、第一分局分別報告偵辦。
        證據並所犯法條
一、訊據被告乙○○僅坦承上揭施用第一級毒品犯行，餘則否認
    ，惟其2 次為警所採尿液均送臺灣尖端先進生技醫藥股份有
    限公司檢驗，結果均呈毒品嗎啡、安非他命之陽性反應，有
    該公司出具之濫用藥物檢驗報告共2 紙附卷可稽。並有海洛
    因8包（淨重1.19公克）、注射針筒5支扣案可佐。復有起訴
    書、判決書及刑案資料查註紀錄表附卷足參。事證明確，被
    告犯行洵堪認定。
二、核被告乙○○所為係犯毒品危害防制條例第10條第1項、第2
    項之施用第一級毒品、第二級毒品罪嫌。被告持有第一級毒
    品海洛因之低度行為，應為施用之高度行為所吸收，不另論
    罪。被告所犯前開罪嫌，犯意各別，罪名互異，均請分論併
    罰。被告受前述有期徒刑執行完畢，此有本署刑案資料查註
    紀錄表在卷可稽，5 年內再犯有期徒刑以上之本罪，應依累
    犯規定加重其刑。扣案毒品海洛因8 包（淨重1.19公克）係
    違禁物，請依同條例第18條第1 項前段規定宣告沒收並諭知
    銷燬；注射針筒5 支係被告供施用毒品之器具，並據被告供
    明在卷，請依法宣告沒收。
三、依毒品危害防制條例第23條第2 項、刑事訴訟法第251 條第
    1 項提起公訴。
    此　致
臺灣基隆地方法院
中　　華　　民　　國　　96　　年　　9 　　月　　29　　日
                          檢　察　官  李豫雙
本件正本經證明與原本無異
中　　華　　民　　國　　96　　年　　10　　月　　4 　　日
                          書  記  官  陳威志
附錄本案所犯法條：
毒品危害防制條例第10條：
施用第一級毒品者，處 6 月以上 5 年以下有期徒刑。
施用第二級毒品者，處 3 年以下有期徒刑。
